【裁判字號】    95,裁,2305
【裁判日期】    951019
【裁判案由】    綜合所得稅
【裁判全文】
最  高  行  政  法  院  裁  定
                                     95年度裁字第02305號
上  訴  人  乙○○
被 上訴 人  財政部臺北市國稅局
代  表  人  甲○○
上列當事人間因綜合所得稅事件，上訴人對於中華民國94年6月
30日臺北高等行政法院93年度簡字第1135號判決，提起上訴，本
院裁定如下：
    主  文
上訴駁回。
上訴審訴訟費用由上訴人負擔。
    理  由
一、按對於適用簡易程序之裁判提起上訴或抗告，須經本院許可
    ，且該許可以訴訟事件所涉及之法律見解具有原則性者為限
    ，行政訴訟法第235條定有明文。
二、上訴意旨略謂：上訴人從未自認有收取利息之事實，被上訴
    人對於上訴人收取利息之事實也從未舉證證明，參照本院77
    年度判字第353號判決意旨，被上訴人對於主張上訴人有收
    取利息屬積極事實，應由其提出直接證據。原判決僅依據臺
    灣臺北地方法院檢察署起訴書所附證據，即認定上訴人有收
    取利息之事實，與本院36年判字第16號判例意旨有違。又個
    人綜合所得稅之課徵，以收付實現為原則，須有實際利息收
    入始得加以課徵，方符合租稅公平原則。上訴人否認有任何
    利息之收入，而被上訴人亦無法提出上訴人確實有利息收入
    之證明，原判決逕行認定上訴人有該筆利息收入，置財政部
    民國53年4月30日財稅一字第48780號函於不顧，有判決不適
    用法令之違誤。原審對於上訴人是否有如利息計算統計表所
    認之利息，從未調閱系爭利息收入支票，查明兌現人並非上
    訴人之事實，該部分之事實明顯與被上訴人所提之證據不合
    ，不足證明上訴人確有收受系爭利息收入，原審以推測臆斷
    ，而未依職權調查事實，其判決顯有違背法令云云。
三、本件原判決以上訴人係景文高級中學之專任教職員，張萬利
    等人於88年間向其借款計新臺幣（下同）8,500,000元，利
    率以3個月至1年不等為期按1.5%至1.8%計算，計其88年度共
    取得利息495,000元，迄張萬利等人借款案登記時止之債權
    尚餘5,500,000元等情，有臺灣臺北地方法院檢察署90年度
    偵字第15279號檢察官起訴書所附證據「景文集團張萬利等
    人涉嫌違反銀行法吸金之受害人總表」、盧瑞財等123人之
    刑事告訴狀及證人張勤、林慧敏等談話筆錄及支票暨退票理
    由單等影本附於原處分卷可稽，並經財政部臺灣省北區國稅
    局查對張萬利臺北市相關納稅義務人名單及利息計算、資金
    往來統計表等甚明在卷，有該局93年3月30日北區國稅審3字
    第093105677號函及92年4月3日北區國稅審3字第924794號函
    等影本可資參照，自堪認為真實。且上訴人出借之本金債權
    因期間、利率不等及是否有無續借或償還抑新貸等因素，自
    非上訴人登記之金額5,500,000元甚明，被上訴人依上開起
    訴書之證據清單據以認定，即非無憑。被上訴人以上訴人88
    年度短漏報上開利息所得，乃予以合併計入其當年度綜合所
    得額，並以其漏報本人營利及利息所得計533,430元，除發
    單補徵稅額64,350元外，並就漏稅額61,238元分別依有無扣
    免繳憑單處以0.2倍及0.5倍罰鍰，即非無據。本件被上訴人
    所為處分，並無違誤，訴願決定予以維持，亦無不合，因將
    上訴人之訴駁回，經核於法並無違背。本件上訴理由，無非
    就原審取捨證據、認定事實之職權行使事項，任加爭執，並
    未指明本事件所涉及之法律問題意義重大而有加以闡釋之必
    要，難謂其訴訟事件所涉及之法律見解具有原則上之重要性
    ，上訴人提起上訴，不合首揭規定，不應許可，其上訴難謂
    合法，應予駁回。
四、依行政訴訟法第249條第1項前段、第104條、民事訴訟法第
    95條、第78條，裁定如主文。
中    華    民    國    95    年    10    月    19    日
                  第二庭審判長法  官  廖  政  雄
                              法  官  鍾  耀  光
                              法  官  姜  仁  脩
                              法  官  王  德  麟
                              法  官  黃  清  光
以  上  正  本  證  明  與  原  本  無  異
中    華    民    國    95    年    10    月    19    日
                              書記官  蘇  金  全


司法院資訊處製作；財團法人民間司法改革基金會備份。
